臺灣板橋地方法院刑事判決　　　　　　　　　　　　　九十二年度訴字第六六六號
　　公　訴　人　臺灣板橋地方法院檢察署檢察官
　　被　　　告　丙○○
　　　　　　　　丁○○
右列被告因槍砲彈藥刀械管制條例案件，經檢察官提起公訴（九十一年度偵字第二○
八五九號、九十二年度偵字第一○七四號），本院判決如左：
    主  文
丙○○、丁○○未經許可，持有可發射子彈具有殺傷力之改造玩具手槍，均累犯，各
處有期徒刑壹年肆月，併科罰金新臺幣陸萬元，罰金如易服勞役以新臺幣玖佰元即銀
元佰元折算壹日。扣案之改造玩具手槍（含彈匣壹個，鑑驗後槍枝管制編號為00
00000000）壹支、制式子彈壹顆、改造子彈壹顆（原扣案貳顆，鑑驗採樣試
射壹顆，餘壹顆）、土造子彈顆（原扣案肆顆，鑑驗採樣試射壹顆，餘顆）均沒
收。
    事  實
一、丙○○前曾於民國九十年間因違反毒品危害防制條例案件，經本院判處有期徒刑
    六月確定，於九十一年三月十三日易科罰金執行完畢；又丁○○前亦曾先後於八
    十五年、八十六年間因重傷害、違反麻醉藥品管理條例等案件，經本院各判處有
    期徒刑四年、二年十月（以上二徒刑並經定應執行刑六年）、三月確定，自八十
    五年一月十五日起接續執行，其間於八十六年十月二十日假釋付保護管束（應至
    八十九年八月一日期滿執行完畢），惟復於八十八年間經撤銷假釋，執行殘刑二
    年九月二十四日，於九十年十二月二十三日（起訴書誤載為「八十九年十月二十
    九日」）縮刑期滿執行完畢。詎其二人猶不知悔改，明知其姓名年籍不詳之友人
    所持有，而於九十一年八月間藏匿在臺北縣三重市○○街一○八巷十八號附近公
    園內廢棄守望相助庭下方夾層內之改造玩具手槍（含彈匣一個，鑑驗後槍枝管制
    編號為0000000000）一支、制式子彈一顆（起訴書漏載）、改造子彈
    二顆、土造子彈四顆等槍彈，均具有殺傷力，未經許可不得擅自非法持有，竟仍
    於九十一年十月二十八日凌晨零時多許，因丁○○欲取用上開槍彈，而向知悉上
    開槍彈藏匿地點之丙○○索問後，即由丙○○先至上開槍彈藏匿處將上開槍彈取
    出，而非法持有，再相約在上址三樓其不知情友人乙○○住處，由丙○○交付丁○○非法持有。嗣丁○○於取得上開槍彈後，將上開改造玩具手槍插放在腰際下
    樓離去，旋於同日凌晨一時許，在上址乙○○住處樓下，遇警盤查，當場為警查
    獲扣得其非法持有上開槍彈（其中查扣之改造子彈、土造子彈，鑑驗時各經採樣
    試射一顆後，改造子彈餘一顆、土造子彈餘三顆），因而查獲上情。
二、案經臺北縣政府警察局三重分局報請臺灣板橋地方法院檢察署檢察官偵查起訴。
    理  由
一、按刑事訴訟法於九十二年二月六日修正公布，依該法第二百八十四條之一規定，
    除簡式審判程序及簡易程序案件外，第一審應行合議審判；又依同日修正公布之
    刑事訴訟法施行法第七條之二規定，上開修正通過之刑事訴訟法第二百八十四條
    之一規定，自九十二年九月一日施行，同施行法第七條之三復規定，上開修正公
    布之刑事訴訟法施行前，已繫屬於各級法院之案件，其以後之訴訟程序，應依修
    正刑事訴訟法終結之。是本件自九十二年九月一日後，應依上開修正公布施行之
    刑事訴訟法合議審判終結之，合先敘明。
二、訊據被告丁○○對於上揭時地自被告丙○○取得非法持有上開具殺傷力之改造玩
    具手槍、子彈之事實供認不諱；至訊據被告丙○○固不否認被告丁○○有於上揭
    時地向其索問上開槍彈藏匿地點之事實，惟矢口否認有違反槍砲彈藥刀械管制條
    例之犯行，辯稱：伊原亦不知上開槍彈藏匿處，是丁○○打電話向伊要槍，伊向
    友人「自強」打聽知悉後，才帶丁○○去藏匿處，由他自己去找槍彈，並非伊將
    本件上開槍彈交付給丁○○云云。然查：
    (一)被告丙○○於偵審中曾先後供稱：本件槍彈是丁○○朋友的，丁○○來之前先
      打電話跟伊說要拿槍（彈），是伊把槍（彈）交給丁○○；丁○○被警查獲當
      天，係來找伊拿槍（彈），伊本來告訴丁○○槍（彈）藏放地點要他自己去拿
      ，但丁○○要伊去拿；伊知道槍（彈）藏放地點，丁○○確實有找伊要槍（彈
      ）；藏放槍（彈）之地點是伊朋友「自強」告訴伊的，槍（彈）是從上址乙○○住處樓下守望相助亭取出，是丁○○打電話給伊說要向伊拿槍（彈）等語（
      見九十一年度偵字第二○八五九號偵查卷六十四頁反面、六十五頁、一三二頁
      、本院九十二年四月八日訊問筆錄三頁、九十二年十月十四日準備程序筆錄三
      頁、四頁、九十三年六月十日審判筆錄十二頁、十三頁、九十三年七月十三日
      審判筆錄五頁）。而被告丁○○於警詢、偵審亦曾先後供證稱：本件槍彈是在
      伊身上查獲，但不是伊的，是綽號「阿彰」（即指丙○○）所有；本件槍（彈
      ）是丙○○拿給伊的，是在乙○○他家交給伊，伊不知槍（彈）原來放在哪裡
      ，是伊打電話給丙○○說要拿槍（彈）；伊是去乙○○家裡拿槍（彈）的，槍
      （彈）是丙○○拿給伊的，伊不知槍（彈）放在何處，等伊去時，丙○○叫伊
      先去三樓（即乙○○住處）等，等他拿好之後就交給伊等語（見九十一年度偵
      字第二○八五九號偵查卷八頁、四十二頁反面、八十六頁反面、九十五頁反面
      、九十六頁反面、本院九十二年七月十四日訊問筆錄五頁、九十三年七月十三
      日審判筆錄二頁、三頁），復曾於本院九十二年度訴字第一一三七號被告甲○○違反槍砲彈藥刀械管制條例等案件審理中證稱：丙○○告訴伊槍（彈）是從
      守望相助亭拿到的，伊上去（乙○○家裡）時，槍（彈）就在乙○○那裡等語
      （見該案審理卷一六八頁）。又經證人乙○○於偵查中證稱：伊並無幫人寄放
      槍（彈），是丁○○要向丙○○拿槍（彈），丙○○把丁○○約到伊家樓下等
      語（見九十一年偵字第二○八五九號偵查卷九十四頁反面）。綜觀上開被告二
      人及證人乙○○所述情節，參互印證，可見本件上開槍彈應係由知悉藏匿處之
      被告丙○○先行取出而非法持有後，再於相約之乙○○住處交付被告丁○○非
      法持有等情無訛。至被告丙○○雖辯稱：伊只有帶同丁○○前往槍彈藏匿地點
      ，之後由丁○○自行取出云云，然本件槍彈係先由被告丙○○取出後再於乙○○住處交付被告丁○○之情，已據被告丁○○供證明確，核與被告丙○○上開
      於偵審中供述情節相符，且被告丙○○上開所辯情節，亦與其原於偵查中所辯
      ：本件槍彈係他人交由乙○○藏放在乙○○上址住處寄藏，丁○○係至乙○○
      上址住處拿槍彈，與伊無涉云云情節，前後不一，復與證人乙○○上開證述情
      節亦不相符，衡諸被告丁○○、證人乙○○與被告丙○○均係熟識友人，況被
      告丁○○亦自承犯行，應無再行故意構陷被告丙○○之理，足見被告丙○○上
      開所辯，顯係其事後畏罪飾卸之詞，應不足採。
    (二)此外，復有上開改造玩具手槍（含彈匣一個，鑑驗後槍枝管制編號為0000
      000000）一支、制式子彈一顆、改造子彈二顆、土造子彈四顆等槍彈扣
      案佐證，且上開扣案槍彈經送鑑驗後，亦均認具有殺傷力，此亦有內政部警政
      署刑事警察局九十一年十一月十一日刑鑑字第○九一○三○二○七○號槍彈鑑
      定書在卷足憑。
    (三)至公訴意旨據被告丙○○、丁○○二人供述，謂本件上開槍彈原係甲○○所持
      有交付被告丙○○寄藏，其後被告丁○○係受甲○○託付而代向被告丙○○索
      回持有，因認被告丙○○所涉係「寄藏」上開槍彈犯行云云。然證人甲○○於
      本院審理時已堅決否認本件上開槍彈係其持有託交被告丙○○或證人乙○○之
      物，亦無囑託被告丁○○向被告丙○○或乙○○索回上開槍彈之情（見本院九
      十三年六月十日審判筆錄），而證人甲○○此部分所涉被訴非法持有槍彈之犯
      行，亦經本院另案傳訊丙○○、丁○○證述審結，於九十三年一月二十九日以
      九十二年度訴字第一一三七號刑事判決諭知無罪確定在案，有本院上開刑事案
      卷可稽，此外復查無其他積極證據足認被告丙○○有上述「寄藏」槍彈犯行，
      是本件不能證明被告丙○○犯有寄藏槍彈罪，併此敘明。
    綜上所述，被告丙○○、丁○○二人上揭犯行事證明確，被告二人犯行均堪認定
    ，應予依法論科。
三、核被告丙○○、丁○○上揭所為，均係各犯槍砲彈藥刀械管制條例第十一條第四
    項之非法持有具殺傷力槍枝罪及同條例第十二條第四項之非法持有子彈罪。被告
    二人所犯上開二罪，係以一持有行為同時觸犯上開二罪，為想像競合犯，各應從
    一重之非法持有槍枝罪處斷。公訴意旨雖認被告丙○○所犯係上開同條項之非法
    寄藏槍枝、非法寄藏子彈二罪云云，然依上述理由，容有未洽，惟其起訴犯罪事
    實已包含被告丙○○上揭所犯「持有」槍彈行為，爰應予變更起訴法條，逕予審
    判。又被告丙○○前曾於九十年間因違反毒品危害防制條例案件，經本院判處有
    期徒刑六月確定，於九十一年三月十三日易科罰金執行完畢；被告丁○○前亦曾
    先後於八十五年、八十六年間因重傷害、違反麻醉藥品管理條例等案件，經本院
    各判處有期徒刑四年、二年十月（以上二徒刑並經定應執行刑六年）、三月確定
    ，自八十五年一月十五日起接續執行，其間於八十六年十月二十日假釋付保護管
    束（應至八十九年八月一日期滿執行完畢），惟復於八十八年間經撤銷假釋，執
    行殘刑二年九月二十四日，於九十年十二月二十三日縮刑期滿執行完畢，有臺灣
    高等法院被告全國前案紀錄表在卷可稽，被告二人前受有期徒刑執行完畢，於五
    年以內各再犯本件有期徒刑以上之罪，均為累犯，應依刑法第四十七條規定，各
    加重其刑。爰各審酌被告二人素行、犯罪之動機、目的、手段、對社會所生危害
    、犯罪後態度等一切情狀，各量處如主文所示之刑，罰金部分並諭知易服勞役之
    折算標準，以資懲儆。扣案之上開改造玩具手槍（含彈匣一個，鑑驗後槍枝管制
    編號為0000000000）一支、制式子彈一顆、改造子彈一顆（原扣案二
    顆，鑑驗採樣試射一顆，餘一顆）、土造子彈三顆（原扣案四顆，鑑驗採樣試射
    一顆，餘三顆）等槍彈，均為違禁物，爰依法併予宣告沒收。
據上論斷，應依刑事訴訟法施行法第七條之三，刑事訴訟法第二百九十九條第一項前
段、第三百條，槍砲彈藥刀械管制條例第十一條第四項、第十二條第四項，刑法第十
一條前段、第四十七條、第五十五條、第四十二條第二項、第三十八條第一項第一款
，罰金罰鍰提高標準條例第二條，現行法規所定貨幣單位折算新臺幣條例第二條，判
決如主文。
本案經檢察官徐名駒到庭執行職務
中　　　華　　　民　　　國　　九十三　　年　　　七　　　月　　二十七　　日
                                    臺灣板橋地方法院刑事第十庭
                                        審判長法  官  徐  蘭  萍
                                              法  官  林  淑  婷
                                              法  官  彭  全  曄
右正本證明與原本無異
如不服本判決應於送達後十日內向本院提出上訴狀
                                              書記官  梁  宜  庭
中　　　華　　　民　　　國　　九十三　　年　　　七　　　月　　二十七　　日
附錄本案論罪科刑法條全文：
槍砲彈藥刀械管制條例第十一條
未經許可，製造、販賣或運輸第四條第一項第一款所稱其他可發射金屬或
子彈具有殺傷力之各式槍砲者，處五年以上有期徒刑，併科新臺幣一千萬
元以下罰金。
未經許可，轉讓、出租或出借前項所列槍砲者，處三年以上十年以下有期
徒刑，併科新臺幣七百萬元以下罰金。
意圖供自己或他人犯罪之用，而犯前二項之罪者，處無期徒刑或七年以上
有期徒刑，併科新臺幣一千萬元以下罰金。
未經許可，持有、寄藏或意圖販賣而陳列第一項所列槍砲者，處一年以上
七年以下有期徒刑，併科新臺幣七百萬元以下罰金。
第一項至第三項之未遂犯罰之。
槍砲彈藥刀械管制條例第十二條
未經許可，製造、販賣或運輸子彈者，處一年以上七年以下有期徒刑，併
科新台幣五百萬元以下罰金。
未經許可，轉讓、出租或出借子彈者，處六月以上五年以下有期徒刑，併
科新台幣三百萬元以下罰金。
意圖供自己或他人犯罪之用，而犯前二項之罪者，處三年以上十年以下有
期徒刑，併科新台幣七百萬元以下罰金。
未經許可，持有、寄藏或意圖販賣而陳列子彈者，處五年以下有期徒刑，
併科新台幣三百萬元以下罰金。
第一項至第三項之未遂犯罰之。
